臺灣高雄地方法院刑事判決           100年度審訴字第3095號
公  訴  人  臺灣高雄地方法院檢察署檢察官
被      告  李稼瑋
上列被告因毒品危害防制條例案件，經檢察官提起公訴（100 年
度毒偵字第4698號、第4959號），嗣因被告於本院準備程序中就
被訴事實為有罪之陳述，本院告知被告簡式審判程序之旨，並聽
取當事人之意見後，由本院合議庭裁定改由受命法官獨任依簡式
審判程序進行，判決如下：
    主  文
李稼瑋施用第一級毒品，共貳罪，均累犯，各處有期徒刑玖月。
應執行有期徒刑壹年肆月。
    事  實
一、李稼瑋前於民國89年間，因施用毒品案件，先後經本院裁定
    送觀察、勒戒及強制戒治，於90年2 月9 日停止戒治釋放出
    所，並付保護管束，於90年9 月5 日保護管束期滿未經撤銷
    而視為強制戒治執行完畢；又於上開強制戒治執行完畢釋放
    後之5 年內，因施用毒品案件，經本院裁定令入戒治處所施
    以強制戒治，嗣因毒品危害防制條例修正，而於93年1 月9
    日執行完畢釋放出所，該案另經檢察官起訴，經本院以93年
    度訴字第803 號判決判處有期徒刑10月確定。另因犯竊盜罪
    ，經本院以95年度簡字第5228號判決判處有期徒刑4 月確定
    ；又因犯竊盜等罪，經本院以95年度易字第2078號判決各判
    處有期徒刑5 月、6 月，應執行有期徒刑10月確定，上開3
    罪嗣經本院以96年度聲減字第2653號裁定減刑並定應執行刑
    為有期徒刑6 月又15日；再因施用毒品等案件，分別經本院
    以96年度簡字第165 號、96年度訴字第149 號判決各判處有
    期徒刑3 月、1 年確定，上開2 罪嗣經本院以96年度聲減字
    第2653號裁定減刑並定應執行刑為有期徒刑7 月，並與前開
    應執行有期徒刑6 月又15日部分接續執行、而於97年2 月11
    日縮刑期滿執行完畢。詎其仍不知悔改，分別基於施用第一
    級毒品海洛因之犯意，先於100 年7 月5 日23時許，在其位
    於高雄市○○區○○路19巷22號住處內，以將海洛因摻水置
    入針筒注射之方式，施用第一級毒品海洛因1 次；又於同年
    月11日某時，在其上址住處內，以相同方式施用第一級毒品
    海洛因1 次。嗣分別於同年月6 日、13日，經臺灣高雄地方
    法院檢察署觀護人室依法通知李稼瑋到場採尿送驗後，結果
    均呈嗎啡陽性反應，始查悉上情。
二、案經臺灣高雄地方法院檢察署檢察官自動簽分後偵查起訴。
    理  由
一、本件被告李稼瑋所犯並非死刑、無期徒刑、最輕本刑為3 年
    以上有徒刑之罪或高等法院管轄第一審案件，而其於準備程
    序進行中，被告先就被訴事實為有罪之陳述，經法官告知簡
    式審判程序之旨，並聽取公訴人及被告之意見後，本院認適
    宜改依簡式審判程序進行，爰依刑事訴訟法第273 條之1 第
    1 項、第284 條之1 規定，由本院合議庭以裁定由受命法官
    獨任進行簡式審判程序，合先敘明。
二、上揭事實，業據被告於本院審理時坦承不諱，並有臺灣高雄
    地方法院檢察署受保護管束人（被告）尿液檢體監管紀錄表
    及台灣檢驗科技股份有限公司濫用藥物檢驗報告各2 份在卷
    可佐，足認被告之任意性自白與事實相符，應堪採信。綜上
    ，本案事證明確，被告犯行堪以認定，應依法論罪科刑。
三、查被告前因施用毒品案件，先後經本院裁定送觀察、勒戒及
    強制戒治，於90年2 月9 日停止戒治釋放出所，並付保護管
    束，於90年9 月5 日保護管束期滿未經撤銷而視為強制戒治
    執行完畢；又於上開強制戒治執行完畢釋放後之5 年內，因
    施用毒品案件，經本院裁定令入戒治處所施以強制戒治，嗣
    因毒品危害防制條例修正，而於93年1 月9日 執行完畢釋放
    出所，該案另經檢察官起訴，經本院以93年度訴字第803 號
    判決判處有期徒刑10月確定等情，有臺灣高等法院被告前案
    紀錄表1 份在卷可按。是核被告所為，均係犯毒品危害防制
    條例第10條第1 項之施用第一級毒品罪，共2 罪。被告施用
    前持有第一級毒品海洛因之低度行為，各為施用之高度行為
    所吸收，均不另論罪。被告所犯上開2 罪，犯意各別，行為
    互異，應予分論併罰。又被告有前揭事實欄所載之前科及執
    行紀錄，有臺灣高等法院被告前案紀錄表在卷可稽，其受有
    期徒刑之執行完畢後，5 年以內故意再犯本件有期徒刑以上
    之2 罪，均為累犯，應依刑法第47條第1項 規定，各加重其
    刑。爰審酌被告前有施用毒品之不良素行，有上揭前案紀錄
    表可查，竟不知悔改而再犯本件施用毒品罪，足見其戒絕毒
    癮之意志不堅，本不宜寬貸，惟念其施用毒品乃戕害自身健
    康，尚未直接危害他人，復審酌被告之犯罪手段、高職肄業
    之教育程度、家庭及經濟生活狀況普通等一切具體情狀，分
    別量處如主文所示之刑，並定其應執行之刑，以資懲儆。
據上論斷，應依刑事訴訟法第273 條之1 第1 項、第299 條第1
項前段，毒品危害防制條例第10條第1 項，刑法第11條前段、第
47條第1 項、第51條第5 款，判決如主文。
本案經檢察官劉慕珊到庭執行職務。
中    華    民    國   100    年    11    月    30    日
                      刑事第十庭  法  官  陳芸珮
以上正本證明與原本無異。
如不服本判決應於收受送達後10日內向本院提出上訴書狀，並應
敘述具體理由；如未敘述上訴理由者，應於上訴期間屆滿後20日
內向本院補提理由書（均須按他造當事人之人數附繕本）「切勿
逕送上級法院」。
中    華    民    國   100    年    12    月    1     日
                                  書記官  冒佩妤
附錄本案論罪科刑法條：
毒品危害防制條例第10條第1項：
施用第一級毒品者，處6 月以上 5 年以下有期徒刑。